臺灣臺東地方法院刑事判決　　　　　　　100年度易字第85號
公　訴　人　臺灣臺東地方法院檢察署檢察官
被　　　告　林獻騰
上列被告因違反毒品危害防制條例案件，經檢察官提起公訴（
100年度毒偵字第49號），被告於準備程序中為有罪之陳述，經
本院裁定由進行簡式審判程序，判決如下：
    主  文
林獻騰施用第二級毒品，累犯，處有期徒刑柒月。扣案之安非他
命壹包（毛重零點貳公克）併同無法析離之包裝袋壹個，均沒收
銷燬之。
    犯罪事實
一、林獻騰前因施用毒品案件，於民國87年9月17日，經本院以
    87年度毒聲字第60號裁定觀察勒戒後，因有繼續施用之傾向
    ，復經本院以87年度毒聲字第166號裁定施以強制戒治，而
    於88年9月16日執行完畢。又因施用毒品案件，於94年11月
    30日，經本院以94年度訴字第153號判決判處有期徒刑10月
    、6月；再因施用毒品案件，於95年8月28 日，經臺灣高等
    法院花蓮分院以94年度上訴字第288號判決判處有期徒刑6月
    、1年；復因竊盜案件，於95年10月31日，經臺灣高等法院
    花蓮分院以95年度上易字第129號判決判處有期徒刑2年2月
    確定；又因搶奪案件，於95年12月20日，經本院95年度訴字
    第240號判決判處有期徒刑9月；上開案件嗣經本院以96年度
    聲減字第280號裁定減刑並定執行刑為有期徒刑2年5月15日
    確定，嗣於98年4月3日縮短刑期假釋出監，所餘刑期併付保
    護管束，而於98年11月24日保護管束期滿未經撤銷假釋，未
    執行之刑以已執行論。
二、詎林獻騰仍不知悔改，竟基於施用第二級毒品安非他命之犯
    意，於100年1月23日18時許，在臺中市○○○路殯儀館之廁
    所內，以將安非他命置於錫箔紙上，再點火燒烤吸取煙氣之
    方式，施用安非他命1次。嗣於同年月25日20時15分許，搭
    乘由高雄開往臺東之國光號客車（車牌2U-691號），在臺東
    縣大武鄉○○村○○○○路旁之太平洋海產店站牌前，遇警
    盤查，於徵得其同意後，在其乘坐之座位上，扣得第二級毒
    品安非他命1包（毛重0.2公克），經員警以現行犯當場逮捕
    ，其於警詢時同意員警採集其尿液送驗（尿液檢體編號：D-
    07號），檢驗結果呈有安非他命類陽性反應，始悉上情。
三、案經臺東縣警察局大武分局報請臺灣臺東地方法院檢察署檢
    察官偵查起訴。
    理  由
壹、程序事項
    被告林獻騰所犯者非為死刑、無期徒刑、最輕本刑為3年以
    上有期徒刑之罪或高等法院管轄第一審案件，其於準備程序
    進行中，先就被訴事實為有罪之陳述，經告知其簡式審判程
    序之旨，並聽取公訴人、被告之意見後，本院依刑事訴訟法
    第273條之1第1項之規定，裁定以簡式審判程序進行本案之
    審理。
貳、實體事項
一、上揭犯罪事實，業據被告林獻騰於偵查中、本院準備程序中
    及審理時坦承不諱，且承辦員警於100年1月25日採集其尿液
    送驗（尿液檢體編號：D-07號），檢驗結果呈安非他命類陽
    性反應，此有慈濟大學濫用藥物檢驗中心檢驗總表、臺東縣
    警察局大武分局100年度涉毒品危害防制條例採樣尿液送驗
    代碼登記簿在卷可稽，復有刑案現場測繪圖1紙及刑案現場
    照片9張等附卷可參，足認被告自白與事實相符，犯行堪以
    認定。
二、按犯毒品危害防制條例第10條之罪者，檢察官應聲請法院裁
    定，令被告入勒戒處所觀察、勒戒，毒品危害防制條例第20
    條第1項有明文。次按依第20條第2項規定為觀察、勒戒或強
    制戒治執行完畢釋放後，5年後再犯第10條之罪者，適用本
    條前2項之規定；經觀察、勒戒或強制戒治執行完畢釋放後
    ，5年內再犯第10條之罪者，應由檢察官偵查起訴，毒品危
    害防制條例第20條第3項、第23條第2項分別定有明文。觀諸
    其立法理由之說明：「初犯」，經觀察、勒戒或強制戒治後
    ，應為不起訴處分或不付審理之裁定；經觀察、勒戒或強制
    戒治執行完畢釋放後，「5年內再犯」者，因其再犯率甚高
    ，原實施之觀察、勒戒及強制戒治既已無法收其實效，爰依
    法追訴或裁定交付審理。至於經觀察、勒戒或強制戒治執行
    完畢釋放後，「5年後再犯」者，前所實施之觀察、勒戒或
    強制戒治已足以遮斷其施用毒品之毒癮，為期自新及協助其
    斷除毒癮，仍適用「初犯」規定，先經觀察、勒戒或強制戒
    治之程序。從而依修正後之規定，僅限於「初犯」及「5年
    後再犯」二種情形，始應先經觀察、勒戒或強制戒治程序。
    倘被告於5年內已再犯，經依法追訴處罰，縱其第3次（或第
    3次以上）再度施用毒品之時間，在初犯或前次再犯經觀察
    、勒戒或強制戒治執行完畢釋放5年以後，已不合於「5年後
    再犯」之規定，且因已於「5年內再犯」，顯見其再犯率甚
    高，原實施觀察、勒戒或強制戒治，已無法收其實效，即應
    依該條例第10條處罰（最高法院97年度第5次刑庭會議決議
    、最高法院96年度臺非字第119號判決參照）。查被告前因
    施用毒品案件，有如前所述觀察勒戒、強制戒治執行完畢之
    情形，本件公訴人起訴被告於100年1月25日施用毒品之犯行
    ，雖距離前述強制戒治執行完畢釋放已逾5年，然被告於上
    述強制戒治執行完畢釋放後，5年內既因再犯施用第二級毒
    品案件，經本院以94年度訴字第153號判決處罪刑確定，業
    如前述，揆諸上揭說明，仍非屬「5年後再犯」之情形，檢
    察官自應依法追訴。綜上，被告犯行明確，應依法論罪科刑
    。
三、按安非他命為毒品危害防制條例第2條第2項第2款所明定之
    第二級毒品。核被告所為，係犯毒品危害防制條例第10條第
    2 項之施用第二級毒品罪。被告為供己施用而於施用前持有
    第二級毒品安非他命之低度行為，為其施用之高度行為所吸
    收，均不另論罪。又被告曾有如前所述之犯罪科刑及刑之執
    行情形，此有臺灣高等法院被告前案紀錄表在卷可稽，其於
    有期徒刑執行完畢後5年內，故意再犯本件有期徒刑以上之
    罪，為累犯，應依刑法第47條第1項規定加重其刑。爰審酌
    被告有多次施用毒品前科，且經觀察勒戒、強制戒治執行完
    畢，且因施用毒品案件，經本院、臺灣高等法院花蓮分院各
    判決有期徒刑10月、6月及有期徒刑6月、1年確定，業如前
    述，詎仍未能戒除毒癮，足見其自制力薄弱，且乏悛悔之意
    ，其不思尋求正當之身心發展，竟又施用足以導致精神障礙
    、性格異常，甚至造成生命危險之毒品，所為自有可責，兼
    衡其犯罪動機係因父喪心情不佳，及其犯罪手段、家庭、經
    濟狀況、智識程度、犯後坦承犯行之態度，暨檢察官之求刑
    意見等一切情狀，量處如主文所示之刑。
四、末查，扣案之安非他命1包（毛重0.2公克)，應依毒品危害
    防制條例第18條第1項前段規定，沒收銷燬之。另用以包裝
    上揭毒品之包裝袋1個，因無論以何種方式分離包裝袋與其
    內裝之毒品，包裝袋內均會有極微量毒品殘留，故上述包裝
    袋應整體視為查獲毒品，一併依上揭規定宣告沒收銷燬之（
    最高法院95年度臺上字第3739號、第7354號判決參照）。至
    未扣案之鋁箔紙1張，固係被告所有供其犯本案之罪所用之
    物，惟被告陳明業已丟棄，是為免日後執行之困難，不併予
    宣告沒收。
據上論斷，依刑事訴訟法第273條之1第1項、第299條第1項前段
，毒品危害防制條例第10條第2項、第18條第1項前段，刑法第11
條前段、第47條第1項，判決如主文。
本案經檢察官洪政和到庭執行職務
中    華    民    國   100    年    5     月    25    日
                  刑事第一庭  法  官  陳鈺雯
以上正本證明與原本無異。
如不服本判決應於收受送達後10日內向本院提出上訴書狀，並應
敘述具體理由；其未敘述上訴理由者，應於上訴期間屆滿後20日
內向本院補提理由書（均須按他造當事人之人數附繕本）。「切
勿逕送上級法院」。告訴人或被害人對於本判決如有不服，請書
具不服之理由狀，請求檢察官上訴者，其上訴期間之計算係以檢
察官收受判決正本之日期為準。
                              書記官  廖丁逸
中    華    民    國   100    年    5     月    25    日
附錄論罪科刑法條全文：
毒品危害防制條例第10條
施用第一級毒品者，處 6 月以上 5 年以下有期徒刑。
施用第二級毒品者，處3年以下有期徒刑。